【裁判字號】    95,易,78
【裁判日期】    950313
【裁判案由】    竊盜
【裁判全文】
臺灣新竹地方法院刑事判決                95年度易字第78號
    公  訴  人  臺灣新竹地方法院檢察署檢察官
    被      告  戊○○
                          號.
上列被告因竊盜案件，經檢察官聲請簡易判決處刑（94年度偵字
第6670號），及移送併案審理（95年度偵字第487號），本院改
依通常程序審理，並依簡式審判程序判決如下：
    主  文
戊○○連續攜帶兇器竊盜，累犯，處有期徒刑壹年。扣案之自備
鑰匙支、自備鑰匙貳支、鋸子磨成之鑰匙支，均沒收。
    事  實
一、戊○○前於民國93年間，因竊盜案件，經臺灣桃園地方法院
    於93年7月26日以93年度簡字第345號判處有期徒刑6月、諭
    知易科罰金折算標準確定，並於93年12月15日縮刑期滿執行
    完畢。
二、戊○○仍不知悔改，基於意圖為自己不法所有之概括竊盜犯
    意，均單獨1人，或持自備鑰匙、或持客觀上可供兇器使用
    之鋸子磨成之鑰匙，連續於附表一編號1至4所示之時間、地
    點，竊取甲○○等人所有之重型機車、自小客車，得手後，
    均供己代步所用。嗣於附表二編號1、2所示之時間、地點，
    為警查獲，並扣得各編號所示之物。
三、案經桃園縣政府警察局桃園分局移送臺灣桃園地方法院檢察
    署檢察官呈請臺灣高等法院檢察署檢察長令轉臺灣新竹地方
    法院檢察署檢察官偵查起訴，暨由新竹縣警察局橫山分局報
    請臺灣新竹地方法院檢察署檢察官移送併案審理。
    理  由
甲、程序部分
    本件被告戊○○所犯竊盜罪，係非死刑、無期徒刑、最輕本
    刑為3年以上有期徒刑之罪，被告於本院準備程序進行中，
    就被訴事實為有罪之陳述，經本院合議庭認合於刑事訴訟法
    第273條之1第1項之規定，裁定進行簡式審判程序。
乙、實體部分
一、訊據被告戊○○對於事實二所載之犯罪事實，於本院準備程
    序、審理中坦承不諱，並經被害人甲○○於警詢中（見偵字
    第19534號偵查卷第22、23頁）及被害人丙○○、丁○○、
    乙○○於警詢中（見偵字第487號偵查卷第12至18頁）指述
    遭竊情節歷歷。且有被害人甲○○、丁○○、乙○○所出具
    之贓物領據3紙及照片4幀附卷可稽，復有被告所有、供竊車
    所用之自備鑰匙3支、自備鑰匙2支及鋸子磨成之鑰匙3支扣
    案可資佐證，是認被告上開自白內容應與事實相符，從而，
    本件事證已臻明確，被告為附表一所示之竊盜犯行，均堪予
    認定，自應依法予以論罪科刑。
二、論罪科刑
（一）核被告為附表一編號1、2、3所示之行為，係犯刑法第320
      條第1項之竊盜罪。
（二）被告為附表一編號4所示之行為時，持用長約10.5公分之
      鋸子磨成之鑰匙1支，業據本院當庭勘驗屬實，並記明筆
      錄在卷足憑，核屬客觀上足以對人之生命、身體安全構成
      威脅且具有危險性，應屬兇器，核其所為，係犯刑法第32
      1條第1項第3款之攜帶兇器竊盜罪。
（三）被告先後4次竊盜、攜帶兇器竊盜行為，時間緊接、手法
      雷同，所犯之罪名及基本犯罪構成要件均相同，顯係基於
      概括犯意反覆為之，為連續犯，應依刑法第56條之規定，
      論以連續攜帶兇器竊盜罪，並加重其刑。
（四）公訴意旨雖僅就被告為附表一編號1所示之竊盜部分提起
      公訴，而被告為附表一編號2至4之竊盜犯行雖未據公訴人
      提起公訴，惟被告此部分行為，與經提起公訴之部分，有
      連續犯之裁判上一罪之關係，已如前述，本院自應併予審
      酌，附此敘明。
（五）被告前於93年間，因竊盜案件，經臺灣桃園地方法院於93
      年7月26日以93年度簡字第345號判處有期徒刑6月、諭知
      易科罰金折算標準確定，並於93年12月15日縮刑期滿執行
      完畢等情，有臺灣高等法院被告前案紀錄表、臺灣新竹地
      方法院檢察署刑案資料查註紀錄表附卷可佐，被告前受有
      期徒刑之執行完畢後，其於5年以內再犯本件有期徒刑以
      上之罪，為累犯，應依刑法第47條之規定，遞加重其刑。
（六）爰審酌被告正值青年，當力圖向上，猶思不勞而獲，先後
      為附表一所示之4次竊盜犯行，竊取被害人機車、自小客
      車供己代步所用，致被害人遭受財產上損害，併審酌其行
      竊手段、方式，所生危害程度，暨其犯後坦承犯行堪稱態
      度良好等一切情狀，公訴求處有期徒刑1年，尚屬允當，
      本院量處如主文所示之刑。
三、扣案之自備鑰匙3支、自備鑰匙2支及鋸子磨成之鑰匙3支，
    均為被告所有、供其竊車所用之物，業據被告於本院審理中
    供承無訛，依刑法第38條第1項第2款之規定，併予宣告沒收
    。
四、據上論斷，應依刑事訴訟法第452條、第273條之1第1項、第
    299條第1項前段，刑法第56條、第321條第1項第3款、第47
    條、第38條第1項第2款，判決如主文。
本案經檢察官許恭仁到庭執行職務。
中    華    民    國    95    年    3     月    13    日
                  刑事第一庭法    官  黃美文
以上正本證明與原本無異。
如不服本判決，應於判決送達後10日內向本院提出上訴狀 (應附
繕本 )，上訴於臺灣高等法院。
中    華    民    國    95    年    3     月    13    日
                            書 記 官  陳秀子
附錄本案論罪科刑所適用法條全文：
刑法第321條第1項第3款：
犯竊盜罪而有左列情形之一者，處6月以上、5年以下有期徒刑：
三、攜帶兇器而犯之者。
附表一：
┌──┬────┬────┬────┬───┬─────┬────┬───┐
│編號│犯罪時間│犯罪地點│犯罪方式│被害人│所得財物  │所犯法條│備  註│
│    │        │        │        │      │          │及罪名  │      │
├──┼────┼────┼────┼───┼─────┼────┼───┤
│   1│94年10月│新竹縣竹│持自備鑰│甲○○│車號JQ5-67│刑法第32│起訴案│
│    │18日下午│北市博愛│匙啟動電│      │3號重型機 │0條第1項│號：94│
│    │1時前某 │街543號 │門竊取，│      │車1部     │之竊盜罪│年偵字│
│    │時      │前      │得手後，│      │          │        │第6670│
│    │        │        │供己代步│      │          │        │號    │
│    │        │        │所用。  │      │          │        │      │
├──┼────┼────┼────┼───┼─────┼────┼───┤
│   2│94年12月│新竹市新│持自備鑰│丙○○│車號JX-108│刑法第32│併案案│
│    │24日凌晨│源街新源│匙及鋸子│      │8號自小客 │0條第1項│號：95│
│    │0時許   │市場門口│所磨成之│      │車1部     │之竊盜罪│年度偵│
│    │        │旁      │鑰匙一串│      │          │        │字第48│
│    │        │        │，隨意選│      │          │        │7號   │
│    │        │        │用1支破 │      │          │        │      │
│    │        │        │獲車門鎖│      │          │        │      │
│    │        │        │、電門鎖│      │          │        │      │
│    │        │        │而竊取，│      │          │        │      │
│    │        │        │得手後，│      │          │        │      │
│    │        │        │供己代步│      │          │        │      │
│    │        │        │所用。  │      │          │        │      │
├──┼────┼────┼────┼───┼─────┼────┼───┤
│   3│95年1月 │桃園縣龍│持自備鑰│丁○○│車號FE-857│刑法第32│併案案│
│    │10日晚間│潭鄉龍祥│匙及鋸子│      │7號自小客 │0條第1項│號：95│
│    │11時許  │村干城路│所磨成之│      │車1部     │之竊盜罪│年度偵│
│    │        │371號   │鑰匙一串│      │          │        │字第48│
│    │        │        │，隨意選│      │          │        │7號   │
│    │        │        │用1支破 │      │          │        │      │
│    │        │        │獲車門鎖│      │          │        │      │
│    │        │        │、電門鎖│      │          │        │      │
│    │        │        │而竊取，│      │          │        │      │
│    │        │        │得手後，│      │          │        │      │
│    │        │        │供己代步│      │          │        │      │
│    │        │        │所用。  │      │          │        │      │
├──┼────┼────┼────┼───┼─────┼────┼───┤
│   4│95年1月 │新竹縣橫│持長約10│乙○○│車號F77-11│刑法第32│併案案│
│    │15日晚間│山鄉大肚│.5 公分 │（併案│5號重型機 │1條第1項│號：95│
│    │10時許  │村中豐路│之鋸子所│意旨書│車1部     │第3款之 │年度偵│
│    │        │2段184巷│磨成之鑰│誤載為│          │攜帶兇器│字第48│
│    │        │14號前  │匙啟動電│彭春樁│          │竊盜罪  │7號   │
│    │        │        │門竊取，│，業經│          │        │      │
│    │        │        │得手後，│公訴人│          │        │      │
│    │        │        │供己代步│當庭更│          │        │      │
│    │        │        │所用。  │正）  │          │        │      │
└──┴────┴────┴────┴───┴─────┴────┴───┘
附表二：
┌──┬───────────────────────────┬─────┐
│編號│查獲過程及查扣之物                                    │備註      │
├──┼───────────────────────────┼─────┤
│   1│為警於94年10月30日，在桃園縣桃園市○○路419號前，查獲 │起訴案號：│
│    │附表一編號1所示犯行，並扣得該編號所示之機車1部及戊○○│94年度偵字│
│    │所有、供竊盜所用之自備鑰匙3支。                       │第6670號  │
├──┼───────────────────────────┼─────┤
│   2│為警於95年1月16日凌晨1時10分許，在新竹縣橫山村中豐路2 │併案案號：│
│    │段110號旁，查獲附表一編號2至4所示之犯行，並扣得附表一 │95年偵字第│
│    │編號4所示之機車1部及戊○○所有、供竊盜所用之自備鑰匙2 │487號     │
│    │支、鋸子磨成之鑰匙3支（分別長約10.5公分、7.5公分、7.5 │          │
│    │公分）                                                │          │
└──┴───────────────────────────┴─────┘


司法院資訊處製作；財團法人民間司法改革基金會備份。
